【裁判字號】    92,易,28
【裁判日期】    920225
【裁判案由】    偽造文書
【裁判全文】
臺灣臺北地方法院刑事判決                            九十二年度易字第二八號
    公  訴  人  臺灣臺北地方法院檢察署檢察官
    被      告  丙○○
右列被告因偽造文書案件，經檢察官聲請簡易判決處刑（九十一年度偵字第二０九六
四號），本院改依通常程序審理，判決如左：
    主  文
丙○○行使偽造私文書，足以生損害於他人，處有期徒刑伍月，如易科罰金，以佰
元折算壹日。緩刑年。
臺北市政府警察局甲○○○○局九十一年四月九日警訊筆錄上偽造之「乙○○」署押
伍枚（計署名壹枚及指印肆枚）、電話譯文上偽造之「乙○○」署押貳枚（計署名及
指印各壹枚）、網頁查詢資料上偽造之「乙○○」署押陸枚（計署名及指印各枚）
、贓物認領保管收據上偽造之「乙○○」署押貳枚（計署名及指印各壹枚）均沒收。
    事  實
一、丙○○於民國八十九年十一月初某日，在不詳地點拾獲乙○○遺失之身分證，竟
    意圖為自己不法之所有而侵占入己（侵占遺失物部分業經檢察官以追訴權時效完
    成於九十一年度偵字第二三八一四號為不起訴處分）。嗣於九十一年四月九日十
    七時許，因欲進行性交易，為臺北市政府警察局甲○○○○局警員查獲，丙○○
    於前開分局接受訊問時，為脫免刑責，竟持用上開乙○○遺失之身分證冒乙○○
    之名應訊，並基於偽造署押及偽造私文書之接續犯意，於同日十七時三十分許，
    在警訊筆錄一紙上偽造「乙○○」署押五枚（計署名一枚及指印四枚，聲請簡易
    判決處刑書誤為一枚）、在電話譯文一份上偽造「乙○○」署押二枚（計署名及
    指印各一枚，聲請簡易判決處刑書誤為一枚）、在網頁查詢資料上偽造「乙○○
    」署押六枚（計署名及指印各三枚，聲請簡易判決處刑書漏未記載），並在贓物
    認領保管收據一紙上具領人欄處偽造「乙○○」署押二枚（計署名及指印各一枚
    ，聲請簡易判決處刑書誤為一枚），表明認領行動電話一支之意，而偽造贓物認
    領保管收據私文書，並持向上開分局行使，均足以生損害於乙○○及警察機關偵
    查犯罪之正確性。嗣於翌日丙○○解送至臺灣臺北地方法院檢察署接受檢察官偵
    訊時，始發覺上情。
二、案經臺北市政府警察局甲○○○○局移送臺灣臺北地方法院檢察署檢察官聲請簡
    易判決處刑，經本院改依通常程序審理。
    理  由
一、訊據被告丙○○對於右揭犯罪事實，於偵查及本院審理時均坦承不諱，核與證人
    乙○○於偵查中證述之情節相符，並有乙○○之身分證影本一份、警訊筆錄一紙
    、電話譯文一份、網頁查詢資料一份、贓物認領保管收據一紙在卷可稽，本件事
    證明確，被告犯行足堪認定。
二、被告於警訊筆錄、電話譯文、網頁查詢資料、贓物認領保管收據上，除偽造「乙○○」署名外，並按其指印，因該指印同為代表冒用者之姓名，作用及效力與署
    押無異，且簽名與捺印係出於同一偽造署押之犯意，是其所按指印雖為自己所有
    ，要屬同一偽造署押之犯行；又被告先後接續多次冒用乙○○之姓名在上開文件
    偽造乙○○署押之行為，係利用同一機會，在偵查機關就同一犯罪構成事實，本
    於單一犯意接續進行，以實現一犯罪構成要件之單一行為，為接續犯，本應論以
    單純之一偽造署押罪，惟因贓物認領保管收據上偽造署押行為係偽造私文書之部
    分行為，該偽造私文書之低度行為復為行使偽造私文書之高度行為吸收，均不另
    論罪，是核被告所為，係犯刑法第二百十六條、第二百十條之行使偽造私文書罪
    （原聲請簡易判決處刑書係論以刑法第二百十七條第一項之偽造署押罪，惟業經
    公訴人到庭補正）。聲請簡易判決處刑書雖漏載被告於網頁查詢資料上偽造「乙○○」署押之犯罪事實，惟此部分與前揭被告於警訊筆錄、電話譯文等文件上偽
    造「乙○○」署押之犯行係單純一罪之關係，本院自亦應審究，併此敘明。爰審
    酌被告冒用無辜之乙○○之名應訊，對乙○○之名譽及警察機關偵查犯罪之正確
    性影響甚鉅，所生之危害不輕，惟被告坦承犯行，及其犯罪動機、手段等一切情
    狀，量處如主文所示之刑，並諭知易科罰金之折算標準，以示懲儆。又被告前未
    曾受有期徒刑以上刑之宣告，此有臺灣高等法院檢察署刑事資料簡覆表附卷可稽
    ，因一時失慮，偶罹刑典，事後已坦承犯行，經此刑之宣告後，應知警惕而無再
    犯之虞，本院因認暫不執行其刑為當，予以宣告緩刑三年，用啟自新。另被告在
    警訊筆錄一紙所偽造之「乙○○」名義之署押五枚（計署名一枚及指印四枚）、
    在電話譯文一份上所偽造「乙○○」名義之署押二枚（計署名及指印各一枚）、
    在網頁查詢資料一份上所偽造「乙○○」名義之署押六枚（計署名及指印各三枚
    ）、在贓物認領保管收據一紙上具領人欄處偽造「乙○○」名義之署押二枚（計
    署名及指印各一枚），應依刑法第二百十九條之規定宣告沒收。
據上論斷，應依刑事訴訟法第四百五十二條、第二百九十九條第一項前段，刑法第二
百十六條、第二百十條、第四十一條第一項前段、第七十四條第一款、第二百十九條
，罰金罰鍰提高標準條例第二條，判決如主文。
本案經檢察官戴東麗到庭執行職務
中      華      民      國    九十二    年      二      月    二十五    日
                                      臺灣臺北地方法院刑事第四庭
                                          法  官  歐陽漢菁
右正本證明與原本無異。
如不服本判決，應於判決送達後十日內向本院提出上訴狀。
                                          書記官  沈 芳 君
中      華      民      國    九十二    年      二      月    二十六    日
附錄本案論罪科刑法條全文
中華民國刑法第二百一十條
偽造、變造私文書，足以生損害於公眾或他人者，處五年以下有期徒刑。
中華民國刑法第二百一十六條
行使第二百十條至第二百十五條之文書者，依偽造、變造文書或登載不實事項或使登
載不實事項之規定處斷。

司法院資訊處製作；財團法人民間司法改革基金會備份。
